【裁判字號】    98,上易,1976
【裁判日期】    980824
【裁判案由】    竊盜
【裁判全文】
臺灣高等法院刑事判決                98年度上易字第1976號
上  訴  人
即  被  告  丁○○
                    國民
上列上訴人因竊盜案件，不服臺灣士林地方法院98年度審易字第
993號，中華民國98年6月19日第一審判決（起訴案號：臺灣士林
地方法院檢察署98年度偵字第6089號），提起上訴，本院判決如
下：
    主  文
上訴駁回。
    理  由
一、依刑事訴訟法第350條、第361條、第362條、第367條規定，
    不服地方法院之第一審判決而上訴者，須提出上訴書狀，並
    應敘明具體理由，為上訴必備之程式；其所提出之書狀未敘
    述上訴理由，或僅曾以言詞陳述上訴理由者，均應於上述期
    間屆滿後20日內補提理由書於第一審法院。第一審法院經形
    式審查，認逾期未補提上訴理由者，應定期間先命補正；逾
    期未補正者，為上訴不合法律上之程式，應以裁定駁回。倘
    已提出上訴理由，但所提非屬具體理由者，則由第二審法院
    以上訴不合法律上之程式，判決駁回。而所謂具體理由，必
    係依據卷內既有訴訟資料或提出新事證，指摘或表明第一審
    判決有何採證認事、用法或量刑等足以影響判決本旨之不當
    或違法，而構成應予撤銷之具體事由，始克當之（例如：依
    憑證據法則具體指出所採證據何以不具證據能力，或依憑卷
    證資料，明確指出所為證據證明力之判斷如何違背經驗、論
    理法則）；倘僅泛言原判決認定事實錯誤、違背法令、量刑
    失之過重過輕微，而未依上揭意旨指出具體事由，或形式上
    雖已指出具體事由，然該事由縱使屬實，亦不足以認為原判
    決有何不當或違法者（例如：對不具有調查必要性之證據，
    法院未依聲請調查亦未說明理由，或援用證據不當，但除去
    該證據仍應為同一事實之認定），皆難謂係具體理由，俾與
    第二審上訴制度旨在請求第二審法院撤銷、變更第一審不當
    或違法之判決，以實現個案救濟之立法目的相契合，並節制
    濫行上訴（最高法院97年度台上字第 892號判決參照）。又
    第二審法院認為上訴書狀未敘述理由，依刑事訴訟法第 367
    條但書規定，始應定期間命其補正。如認上訴書狀已敘述理
    由，但其理由非屬具體，其所為上訴，即不符上訴之法定要
    件，自得逕行判決駁回，無定期命補正問題（最高法院97年
    度台上字第3599號判決參照）。
二、本件原審經審理結果，認為上訴人即被告丁○○前於民國91
    年間，因竊盜案件，經臺灣板橋地方法院以91年度簡字第21
    3 號判決處有期徒刑7月緩刑3年確定，嗣經撤銷緩刑；復於
    92年間，再因竊盜、偽造文書等案件，經臺灣臺北地方法院
    分別以92年度易字第1778號判決處有期徒刑 5月確定、以94
    年度訴字第 143號判決處有期徒刑2年、1年，應執行有期徒
    刑 2年10月確定，上開案件經減刑後接續執行，於95年10月
    18日縮短刑期假釋出監，假釋中付保護管束，於97年 4月23
    日保護管束期滿未經撤銷假釋，視為執行完畢。詎其不知悔
    改，基於不法所有意圖：(一)於98年3月8日凌晨 3時12分許，
    至臺北市○○區○○路 3段54-8號甲○○任職之「吳限定律
    補習班」，將該補習班後方木門破壞後（毀損部分，未據告
    訴），進入辦公室（侵入建築物部分，未提告訴），並竊取
    現金、發票1疊等物。(二)於98年 4月17日凌晨5時許，至臺北
    市○○區○○路 4段378巷3號「耐米企業有限公司」，翻越
    該公司後方窗戶（侵入建築物部分，未提告訴），竊取員工
    乙○○辦公桌ASUS筆記型電腦 1臺。(三)於98年4月20日凌晨5
    時許，至臺北市○○區○○街56巷 9號「成實補習班」，翻
    越該處教室前方之窗戶，進入教師休息室內（侵入建築物部
    分，未提出告訴），竊取ASUS筆記型筆腦1臺等情。係以上
    揭事實，業經被告丁○○於偵查及原審審理時坦承不諱，核
    與證人即被害人甲○○、乙○○、丙○○於警詢時之指述相
    符，復有98年3月8日凌晨 3時12分許之監視器影像畫面、被
    害人乙○○、丙○○遭竊之電腦照片及贓物認領保管單 2紙
    在卷可參。因認本件事證明確，其犯行足堪認定，爰於告知
    簡式審判程序之旨，並聽取當事人意見後，裁定進行簡式審
    判程序，判決上訴人毀壞門扇竊盜，累犯，處有期徒刑 7月
    ；又踰越安全設備竊盜，累犯，二罪，各處有期徒刑 7月。
    並就主刑部分，定其應執行有期徒刑1年6月，並說明扣案物
    品不予沒收之理由與無宣告強制工作之必要性，經核並無違
    誤。上訴意旨略以：伊已知錯，日後不會再犯，且伊現有固
    定之工作，收入穩定，生活正常，且家中尚有一母一弟須要
    扶養，請求審酌上情，准予從輕量刑，伊願接受判刑三年、
    緩刑一年和再犯予以強制工作之判決，並願做社會服務，幫
    助該幫助之人云云。惟查：量刑之輕重，係屬事實審法院得
    依職權自由裁量之事項，茍於量刑時，已依行為人之責任為
    基礎，並斟酌刑法第57條各款所列情狀，而未逾越法定範圍
    ，又未濫用其職權，即不得遽指為違法。本件原判決於量刑
    時，已依上揭規定，審酌上訴人曾有多次竊盜前科，經判刑
    執行後，猶不知悔改，竟仍冀望不勞而獲，竊取他人財物，
    惟其犯後已坦承犯行，態度良好，並已返還被害人乙○○、
    丙○○2人所失竊之筆記型電腦各1臺，且與被害人甲○○達
    成和解，被害人甲○○並表示不再追究被告之賠償責任，此
    有被告與被害人甲○○所簽立之和解契約書 1紙，兼衡其犯
    罪之動機、目的、手段、智識程度、家庭經濟狀況等一切情
    狀，予以綜合考量後，科刑如前所述，並未逾越法定刑度，
    亦未濫用自由裁量之權限，刑度亦屬妥適，核無不當或違法
    之情形。上訴意旨單純就科刑輕重而為爭執，惟既未依憑卷
    證資料，明確指出原審所為證據證明力之判斷如何違背經驗
    、論理法則，或提出新事證，指摘或表明原審有何採證認事
    、用法或量刑等足以影響判決本旨之不當或違法，揆諸上開
    說明，尚難謂已敘明具體理由。本件上訴不合法律上之程式
    ，爰不經言詞辯論，逕以判決駁回。
據上論斷，應依刑事訴訟法第367條前段、第372條，判決如主文
。
中    華    民    國    98    年    8     月    24    日
                  刑事第七庭  審判長法  官  陳晴教
                                    法  官  楊智勝
                                    法  官  游紅桃
以上正本證明與原本無異。
不得上訴。
                                    書記官  戴伯勳
中    華    民    國    98    年    8     月    24    日
附錄：本案論罪科刑法條全文
中華民國刑法第321條（加重竊盜罪）
犯竊盜罪而有左列情形之一者，處 6 月以上、 5 年以下有期徒
刑：
一、於夜間侵入住宅或有人居住之建築物、船艦或隱匿其內而犯
之者。
二、毀越門扇、牆垣或其他安全設備而犯之者。
三、攜帶兇器而犯之者。
四、結夥三人以上而犯之者。
五、乘火災、水災或其他災害之際而犯之者。
六、在車站或埠頭而犯之者。
前項之未遂犯罰之。


司法院資訊處製作；財團法人民間司法改革基金會備份。
